臺灣屏東地方法院刑事判決
111年度易字第473號
公  訴  人  臺灣屏東地方檢察署檢察官
被      告  温志倫



上列被告因竊盜等案件，經檢察官提起公訴（111年度偵字第636
2、6363號），本院判決如下：
    主    文
温志倫犯如附表一「罪名及宣告刑」欄所示之罪，各處如附表一
「罪名及宣告刑」欄所示之刑。應執行有期徒刑玖月，如易科罰
金，以新臺幣壹仟元折算壹日。
    犯罪事實
    温志倫分別為以下之行為：
一、意圖為自己不法之所有，基於攜帶兇器竊盜之犯意，於民國
    111年1月23日3時35分許，攜帶客觀上足以對人之生命、身
    體、安全構成威脅而可供兇器使用之水泥鏟1支，騎乘車牌
    號碼000-0000號普通重型機車（下稱MWK-6791號機車），前
    往吳依穎所經營自助洗衣店（址設屏東縣○○鄉○○路00號）內
    ，以上開水泥鏟破壞前揭洗衣店內之兌幣機（所涉毀損部分
    ，業經撤回告訴，不另為不受理於後），嗣溫志倫因無法撬
    開該兌幣機之門板，竊取機台內財物未果，遂騎乘MWK-6791
    號機車自現場離去。
二、復於111年2月12日10時45分許，另騎乘所竊得之車牌號碼00
    0-000號普通重型機車（所涉竊盜部分，另經臺灣屏東地方
    檢察署檢察官以111年度偵字第4166號等案件提起公訴)，行
    經屏東縣竹田鄉南北一路與竹圍路橋時，見蕭淑惠所有車牌
    號碼00-0000號自用小客車（下稱ZG-6456車輛）之車門未鎖
    且鑰匙未拔，竟意圖自己不法之所有，基於竊盜之犯意，未
    得蕭淑惠同意，以該鑰匙發動ZG-6456車輛，駕駛ZG-6456車
    輛逃離現場而竊取得逞。
    理    由
一、本判決所引用被告温志倫以外之人於審判外之陳述，未經當
    事人爭執該等審判外之陳述之證據能力，且迄本院言詞辯論
    終結前均未表示異議（見本院卷第76至84頁），本院審酌該
    證據之取得過程並無瑕疵，與本案待證事實間復具有自然關
    聯性，引為本判決所用之證據並無不當，自得採為本件認定
    事實之基礎。
二、上開犯罪事實，業據被告於警詢、偵查、本院準備程序及審
    理中坦承不諱（見警一卷第3至6頁、警二卷第3至7頁、偵卷
    第58至60頁、本院卷第46、70、80頁），核與證人即告訴人
    吳依穎（見警一卷第17至18頁）、蕭淑惠（見警二卷第15至
    16頁）於警詢中之指訴、證人温春華（見警一卷第20至22頁
    ）、林建龍（見警二卷第27至31頁）於警詢中之證述大致相
    符，並有監視器畫面截圖（見警一卷第26至29頁）、現場蒐
    證照片（見警一卷第30至32頁）、MWK-6791號機車之公路電
    子閘門查詢車籍資料（見警一卷第33頁）、贓物認領保管單
    （見警二卷第19頁）、勘察採證同意書（見警二卷第20頁）
    、失車－案件基本詳細畫面報表（見警二卷第23頁）、ZG-64
    56車輛之車輛詳細資料報表（見警二卷第24頁）、屏東縣政
    府警察局扣押筆錄、扣押物品目錄表、扣押物品收據（見警
    二卷第36至40頁）、內政部警政署刑事警察局111年4月13日
    刑生字第1110024707號鑑定書（見警二卷第41至42頁）、11
    1年2月28日內警偵字第Z0000000000號刑事案件證物採驗紀
    錄表（見警二卷第43頁）等資料在卷可參，足認被告上開任
    意性自白與事實相符，堪以採信。綜上，被告本案犯行足堪
    認定，應依法論科。
三、論罪部分：
  ㈠核被告就犯罪事實一所為，係犯刑法第321條第3項、第1項第
    3款之攜帶兇器竊盜未遂罪；就犯罪事實二所為，係犯刑法
    第320條第1項之竊盜罪。
　㈡被告就上開犯行，犯意各別，行為互殊，應分論併罰。
　㈢被告構成累犯之事實及應加重其刑之事項，均應由檢察官主
    張並具體指出證明之方法後，經法院踐行調查、辯論程序，
    方得作為論以累犯及是否加重其刑之裁判基礎（最高法院11
    0年度台上字第5660號判決意旨參照）。被告前⑴因施用毒品
    案件，經本院以107年度易字第1173號判決判處有期徒刑3月
    確定；⑵因施用毒品案件，經本院以107年度簡字第1433號判
    決判處有期徒刑2月，經被告不服提起上訴後，經本院以107
    年度簡上字第216號駁回上訴確定；⑶因竊盜案件，經本院以
    107年易字第1210號判決判處有期徒刑7月、7月、3月，且就
    不得易科罰金部分定應執行有期徒刑10月確定；⑷因施用毒
    品案件，經本案以108年度簡字第12號判決判處有期徒刑2月
    確定；上開⑴至⑷案件，經本院以108年度聲字第998號裁定定
    其應執行有期徒刑1年6月確定，被告入監後，於109年9月15
    日有期徒刑縮刑期滿而執行完畢出監等被告前案科刑執行經
    過事實，業據檢察官敘明、主張，且為被告所不爭執（見本
    院卷第81至82頁），復與本院卷附臺灣高等法院被告前案紀
    錄表（見被告前案及限制閱覽資料卷）內容相符。以故，其
    於有期徒刑執行完畢後5年內，故意再犯本案有期徒刑以上
    之罪，符合累犯之法定要件。論告意旨另就上開所主張前案
    之事實，與本案犯行屬於相同罪質及有關聯性，有特別惡性
    及刑罰反應力薄弱等情，為被告於本院審理中所無異詞，本
    院審酌被告本次犯行與其上開⑶部分前案間，均屬相同罪質
    、犯罪手段及保護法益內容，故依論告意旨所指出之裁量加
    重事實，確足認本案犯行與前案犯行間具有內在關聯性，是
    被告本次犯行有立法意旨之特別惡性及刑罰反應力薄弱之具
    體情節，應堪認定，爰依刑法第47條第1項規定、前開判決
    及司法院釋字第775號解釋意旨，裁量加重其刑。
　㈣被告就犯罪事實一部分，著手實行於攜帶兇器竊盜犯行而未
    遂，為未遂犯，應依刑法第25條第2項規定減輕其刑。
　㈤被告就犯罪事實一部分，有上開加重、減輕事由，應依刑法
    第70條規定先加後減之。
四、量刑及定執行刑之審酌理由：
　㈠審酌被告未經他人同意，進而破壞他人財產之持有、支配，
    甚且如犯罪事實客觀上得為兇器之物品而實行之，對於告訴
    人2人之財產權益侵害及損失，已達相當之程度，顯見被告
    主觀上對於他人財產法益及他人自主決定之尊重意識欠缺，
    所為當予非難。除上開犯罪情狀外，被告坦承犯行，態度並
    無不佳。又被告於本院與告訴人吳依穎達成調解，並經告訴
    人吳依穎撤回告訴等情，有本院調解筆錄（見本院卷第41頁
    ）、刑事撤回告訴狀（見本院卷第43頁）等資料在卷可查，
    是被告確有具體關係修復之情事，依修復式司法之政策觀點
    觀之，應得作為量刑上有利之考量因素。暨衡酌被告於本院
    自述高職畢業之智識程度、未婚、無須扶養父母子女、入監
    前從事粗工、目前在監作業作業金不一定、家中經濟狀況勉
    持（見本院卷第82頁）之家庭生活、經濟狀況等行為人一般
    情狀，綜合卷內一切情狀，參考告訴人吳依穎於本院具狀撤
    回告訴；告訴人蕭淑惠於本院陳明不提告由法院依法審酌之
    科刑意見（見本院卷第47頁），依罪刑相當原則，量處如主
    文所示之刑，並均諭知易科罰金之折算標準。
　㈡復審酌被告本案所為，均係竊盜犯罪，法益種類、罪質均相
    同，雖被害人均有不同，惟所為時間不過1月之內所為，所
    為對法益侵害之加重效應，尚非嚴重，各罪所示之人格面應
    認同一，允宜將其各罪宣告刑所重複之責任非難部分予以扣
    除，俾能符合罪刑相當原則。此外，綜合考量被告犯罪行為
    之不法與罪責程度、對其施以矯正之必要性，暨刑罰加重之
    邊際效用遞減情形，依比例原則、平等原則、罪刑相當原則
    加以權衡，定其應執行刑如主文所示，並諭知易科罰金之折
    算標準。
五、沒收部分：
　㈠被告就犯罪事實一部分雖持水泥鏟1支，供為本案竊盜所用，
    惟被告先前供稱：水泥鏟是路上撿到的，丟到萬巒大橋東港
    溪河底等語（見警一卷第5頁），是無積極證據證明該水泥
    鏟為被告所有，自無庸宣告沒收。
　㈡被告所竊得ZG-6456車輛乃犯罪事實二部分之犯罪所得，惟前
    經員警依證人林建龍之證述循線查得，並經告訴人蕭淑惠領
    回等情，有前揭贓物認領保管單可參，已足認其犯罪所得合
    法發還，故依刑法第38條之1第5項規定不予宣告沒收。
六、不另為不受理部分：
　㈠公訴意旨略以：被告於犯罪事實一所示時間、地點，以上開
    水泥鏟破壞上開兌幣機，致令該兌幣機門板變形而無法開啟
    而不堪使用。因認被告涉犯刑法第354條之毀損罪嫌等語。
　㈡按告訴乃論之罪，告訴人於第一審辯論終結前，得撤回其告
    訴，又告訴經撤回者，應諭知不受理之判決，刑事訴訟法第
    238條第1項、第303條第3款分別定有明文。
　㈢經查，告訴人吳依穎告訴被告毀損部分，公訴意旨認被告係
    涉犯刑法第354條之毀損罪嫌，依同法第357條之規定，須告
    訴乃論。茲因被告與告訴人吳依穎成立調解，告訴人吳依穎
    並具狀撤回告訴等情，有前揭本院調解筆錄、刑事撤回告訴
    狀可憑，揆諸首開說明，本應逕為不受理之諭知，惟公訴意
    旨認此部分與犯罪事實一竊盜犯行部分，為想像競合犯之裁
    判上一罪關係，爰不另為不受理之諭知。
據上論斷，應依刑事訴訟法第299條第1項前段，判決如主文。
本案經檢察官鄭央鄉提起公訴，檢察官葉幸眞到庭執行職務。
中　　華　　民　　國　　111 　年　　11　　月　　23　　日
                  刑事第五庭  法  官  林育賢
以上正本證明與原本無異。
如不服本判決應於收受判決後20日內向本院提出上訴書狀，並應
敘述具體理由；其未敘述上訴理由者，應於上訴期間屆滿後20日
內向本院補提理由書（均須按他造當事人之人數附繕本）「切勿
逕送上級法院」。
告訴人或被害人如對於本判決不服者，應具備理由請求檢察官上
訴，其上訴期間之計算係以檢察官收受判決正本之日期為準。
因疫情而遲誤不變期間，得向法院聲請回復原狀。
                              書記官  林艾彤
中　　華　　民　　國　　111 　年　　11　　月　　23　　日
附錄本案論罪科刑法條：
中華民國刑法第320條
意圖為自己或第三人不法之所有，而竊取他人之動產者，為竊盜
罪，處5年以下有期徒刑、拘役或50萬元以下罰金。
意圖為自己或第三人不法之利益，而竊佔他人之不動產者，依前
項之規定處斷。
前二項之未遂犯罰之。
中華民國刑法第321條
犯前條第1項、第2項之罪而有下列情形之一者，處6月以上5年以
下有期徒刑，得併科50萬元以下罰金：
一、侵入住宅或有人居住之建築物、船艦或隱匿其內而犯之。
二、毀越門窗、牆垣或其他安全設備而犯之。
三、攜帶兇器而犯之。
四、結夥三人以上而犯之。
五、乘火災、水災或其他災害之際而犯之。
六、在車站、港埠、航空站或其他供水、陸、空公眾運輸之舟、
    車、航空機內而犯之。
前項之未遂犯罰之。


附表一：
編號 犯罪事實 罪名及宣告刑 1 犯罪事實一 温志倫犯攜帶兇器竊盜未遂罪，處有期徒刑陸月，如易科罰金，以新臺幣壹仟元折算壹日。 2 犯罪事實二 温志倫犯竊盜罪，處有期徒刑伍月，如易科罰金，以新臺幣壹仟元折算壹日。 


附表二：卷目代碼對照表
內警偵字第11130969600號卷【簡稱警一卷】
內警偵字第11130872500號卷【簡稱警二卷】
臺灣屏東地方檢察署111年度偵字第6362號卷【簡稱偵卷】
本院111年度易字第473號卷【簡稱本院卷】